【裁判字號】    97,上易,1271
【裁判日期】    970626
【裁判案由】    傷害
【裁判全文】
臺灣高等法院刑事判決                97年度上易字第1271號
上  訴  人  臺灣臺北地方法院檢察署檢察官
被      告  乙○
                    3樓
上列上訴人因被告傷害案件，不服臺灣臺北地方法院97年度易字
第252號，中華民國97年4月25日第一審判決（起訴案號：臺灣臺
北地方法院檢察署96年度偵字第21574號），提起上訴，本院判
決如下：
    主  文
上訴駁回。
    事  實
一、乙○於民國（下同）96年7月13日下午9時34分，在臺北市松
    山區○○○路○段141號李金景住處，因細故而與甲○○發生
    爭執，竟基於傷害之犯意，持上開處所廚房內李金景所有之
    菜刀砍向甲○○，致甲○○受有左側臉頰兩處撕裂傷、左耳
    垂撕裂傷、左耳後撕裂傷、上背部線狀擦傷及右前胸乳頭內
    側線狀擦傷之傷害。
二、案經甲○○訴由臺北市政府警察局松山分局移送臺灣臺北地
    方法院檢察署檢察官偵查起訴。
    理  由
一、證據能力部分：按被告以外之人於審判外之言詞或書面陳述
    ，除法律有規定者外，不得作為證據；又被告以外之人於審
    判外之陳述，雖不符合同法第159條之1至第159條之4之規定
    ，但經當事人於審判程序同意作為證據，法院審酌該言詞陳
    述或書面陳述作成時之情況，認為適當者，亦得為證據。當
    事人、代理人或辯護人於法院調查證據時，知有第159條第1
    項不得為證據之情形，而未於言詞辯論終結前聲明異議者，
    視為有前項之同意，刑事訴訟法第159條第1項及第159條之5
    分別定有明文。查本判決下列所引用之各該被告以外之人甲
    ○○於審判外之陳述（包含書面陳述診斷證明書），皆屬傳
    聞證據，惟被告雖知上開證據資料為傳聞證據，但於準備程
    序及審判期日中均表示無意見而不予爭執，且迄至言詞辯論
    終結前亦未再聲明異議，審酌上開證據資料製作時之情況，
    尚無違法不當及證明力明顯過低之瑕疵，亦認為以之作為證
    據應屬適當，故揆諸前開規定，爰逕依刑事訴訟法第159條
    之5規定，認前揭證據資料均例外有證據能力。
二、上揭犯罪事實，業據被告乙○於原審坦承，且查：
(一)、被告於原審坦承之詞，核與告訴人甲○○於偵查中之證述相
    符，並有國軍松山總醫院附設民眾診療服務處診斷證明書在
    卷可稽，且有菜刀一把扣案可查，堪認被告之自白與事實相
    符，至於被告於本院雖辯解略稱：「我只是要把刀丟過去，
    不是要傷害他」等語，然查，縱使以菜刀向人丟擲，亦足以
    致人於傷，而無從免責，是被告於本院之辯解並非可取。
(二)、綜上，本件事證明確，被告傷害犯行堪予認定，應依法論科
    。
三、論罪科刑部分：
(一)、核被告所為，係犯刑法第277條第1項傷害罪。
(二)、原審認被告罪證明確，並適用刑事訴訟法第284條之1、第29
    9條第1項前段，刑法第277條第1項、第41條第1項前段，刑
    法施行法第1條之1之規定，審酌被告犯後坦承犯行，犯後態
    度尚佳，惟尚未與告訴人達成和解，並參酌被告犯罪之動機
    、目的、犯罪時所受之刺激、犯罪之手段、犯人之生活狀況
    、品行、智識程度、犯人與被害人平日之關係、犯罪所生之
    損害等一切情狀，判處有期徒刑月，並諭知如易科罰金，
    以新臺幣壹仟元折算壹日。扣案菜刀一把，係李金景所有而
    非被告所有，業據證人李金景及被告供述在卷，不予宣告沒
    收。
(三)、經核原判決認事用法並無不合，量刑之諭知亦屬妥適，檢察
    官循告訴人之請求上訴略以量刑過輕等詞，提起上訴，然按
    「量刑輕重係屬事實審法院得依職權自由裁量之事項，苟已
    斟酌刑法第57條各款所列情狀而未逾越法定刑度，不得遽指
    為違法（72年台上字第6696號判例）」，本件原審判決已經
    詳細記載量刑審酌各項被告犯罪情節及犯罪後之態度等一切
    情狀，並予以綜合考量，在法定刑內科處其刑，經核於法並
    無不合，上訴意旨既未指摘原判決科刑有何違背法令，單純
    就科刑輕重為爭執，自非適法之上訴理由，是上訴意旨指摘
    原判決不當，為無理由，應予駁回。
據上論斷，應依刑事訴訟法第368條，判決如主文。
本案經檢察官鄭富銘到庭執行職務。
中    華    民    國    97    年    6     月    26    日
                  刑事第十二庭  審判長法  官   蔡永昌
                                      法  官   陳榮和
                                      法  官   施俊堯
以上正本證明與原本無異。
不得上訴。
                                      書記官   顧哲瑜
中    華    民    國    97    年    6     月    26    日
附錄：本案論罪科刑法條全文
中華民國刑法第277條第1項
（普通傷害罪）
傷害人之身體或健康者，處3年以下有期徒刑、拘役或1千元以下
罰金。


司法院資訊處製作；財團法人民間司法改革基金會備份。
